---
title: "Actividad 1_Benjamin_Jonas_Condori_Valeriano"
author: "AnáhuacX"
date: "16/9/2020"
output: html_document
---

```{r setup, include=FALSE}
knitr::opts_chunk$set(echo = TRUE)
```

# Actividad 1: Construcción de un sistema de recomendación

Los sistemas de recomendación son herramientas muy utilizadas por muchos prestadores de servicio en internet para personalizar la experiencia del usuario. Netflix, Spotify, Amazon, entre otros, utilizan este tipo algoritmos para proveer de productos y servicios que los usuarios buscarían regularmente.

El presente archivo te ayudará para construir tu sistema de recomendación. Utilizaremos los archivos .csv llamados "imbd_metadata" y "imbd_ratings" encontrados en la carpeta comprimida en la que encontraste este documento.

Realizaremos un sistema de recomendacion basado en datos obtenidos por imdb. Los dataframes que utilizaremos fueron extraidos de Kaggle y preparados para esta actividad. Te proporcionamos del vínculo desde el cual fueron descargados los datos.

https://www.kaggle.com/rounakbanik/the-movies-dataset

Banik, R. (2017). The Movie Dataset. 1 de junio del 2020, de Kaggle Sitio web: https://www.kaggle.com/rounakbanik/the-movies-dataset

Recuerda colocar los archivos .csv en la carpeta donde se encuentra el archivo del área de trabajo(.Rproj).

Te recomendamos descargar y cargar las siguientes librerías para que sea más sencillo la realización de este ejercicio.

```{r}
library(ggplot2)
library(dplyr)
library(DT)
library(tidyr)
library(Matrix)
library(recommenderlab)
library(knitr)
library(data.table)
library(grid)
library(gridExtra)
library(corrplot)
library(qgraph)
library(methods)
```


## 1. Carga los archivos a tu RStudio utilizando la instrucción read.csv. Recuerda guardar la carga en una variable. Puedes elegir el nombre que desees.
```{r}
Mdata<-read.csv("C:/Users/benja/Documents/R/Sistema de recomendacione/Data_correcta/imdb_metadata.csv")
Ratings<-read.csv("C:/Users/benja/Documents/R/Sistema de recomendacione/Data_correcta/imdb_ratings.csv")
head(Mdata,4)
head(Ratings,5)
```



## 2. ¿Cuántas observaciones hay en el rachivo de imdb_ratings?
```{r}
glimpse(Ratings)
```
```{r, result='asis', echo=FALSE}
datatable(head(Ratings, 15), 
          class = "nowrap hover row-border", 
          options = list(dom = 't',
                         scrollX = FALSE, 
                         autoWidth = TRUE))
```

## 3. ¿Cuántos usuarios han calificado películas_
```{r}
DRI<-Ratings[!duplicated(Ratings$userId),]
glimpse(DRI)
#has sido 215341 usuarios calificadores
```



## 4. ¿Cuántas películas han sido calificadas?
```{r}
DRP<-Ratings[!duplicated(Ratings$movieId),]
glimpse(DRP)
#Han sido calificadas 473 peliculas
```



## 5. ¿Cuál es la calificación mínima que se ha dado a una pelicula?
```{r}
summary(Ratings)
#La calificacion minima que se ha dado a una pelicula es 0.05
```

## 6. ¿Cuál es el promedio de calificación en películas?
```{r}
##El promedio calificaion en peliculas es de 3.51
```




#Utilizando el dataframe imdb_ratings genera una gráfica de barras 
#en la que se muestre la distribución de ratings general que los 
#usuarios han dado a las películas. Te recomendamos basarte en la 
#primera gráfica del video "explorando datos crudos" de esta sección.


```{r}
Ratings %>% 
  ggplot(aes(x = rating, 
             fill = factor(rating))) +
  geom_bar(color = "grey20") + 
  #scale_fill_brewer(palette = "YlGnBu") + 
  guides(fill =FALSE)
```


## 7. Compara la gráfica que te resultó contra la visualización de distribución de ratings de libros visto en los videos. ¿En qué son parecidas?
### El mayor número de calificaciones se conecentra en el número 4 de calificación.

## 8. ¿Cuál es el significado de las 5 barras extras mostradas en la gráfica de ratings de películas?
### La medición de calificación con puntos medios.




# Utilizando el dataframe imdb_ratings genera una gráfica de barras 
# en la que se muestre la distribución de calificaciones promedio de 
# usuarios a películas.

```{r}
Ratings %>% 
  group_by(userId) %>% 
  summarize(mean_user_rating = mean(rating)) %>% 
  ggplot(aes(mean_user_rating)) +
  geom_histogram(fill = "cadetblue3", color = "grey20")
  coord_cartesian(c(3, 50))
```

## 9. Con base en la gráfica y considerando las 3 barras más grandes, ¿Cuál es el rango de calificación promedio que da la mayoría de los usuarios?
### Entre 3 y 4

## 10. Analiza la gráfica anterior, ¿Qué tipo de calificación eligieron la mayoría de los usuarios? Considera la tabla proporcionada en la plataforma de edX, en la que se relaciona el intervalo de rating con el tipo de calificación.
### Buena



# Distribución de calificación media de los Peliculas

## 11. Utilizando el dataframe imdb_ratings genera una gráfica de barras 
## en la que se muestre la distribución calificaciones promedio de 
## películas.

```{r}
Ratings %>% 
  group_by(movieId) %>% 
  summarize(mean_user_rating = mean(rating)) %>% 
  ggplot(aes(mean_user_rating)) +
  geom_histogram(fill = "cadetblue3", color = "grey20")
  coord_cartesian(c(3, 50))
```

## 12. Con base en la gráfica y considerando las tres barras más grandes, ¿Cuál es el rango de calificación promedio que tienen la mayoría de las películas?
### Entre 3 y 3.5

## 13. Analiza la gráfica anterior, ¿Qué tipo de calificación recibe la mayoría de las películas? Considera la tabla proporcionada en la plataforma de edX, en la que se relaciona el intervalo de rating con el tipo de calificación.
### Buenas


## 14. Tomando en cuenta la gráfica de calificaciones promedio de usuario y de calificaciones promedio de películasl, Cuál podría ser una conclusión de que la mayoría de las calificaciónes sean de este tipo para la construcción de nuestro sistema de recomendación?
### Tenemos calificaciones suficientes que nos indican qué fue lo que SI les gustó a los usuarios y, por tanto, podemos realizar una mejor recomendación.


# top 10 de películas mlejor calificadas y  más populares

Es momento de explorar la base de datos del archivo imdb_metadata. Tendrás que determinar las 10 peliculas mejor calificadas. Te recomendamos revises el material del video "Top 10 en datos".

## 15. ¿Cuáles son las películas que han recibido mejores calificaciones?

```{r}
Mdata %>% 
  #mutate(image = paste0('<img src="', small_image_url, '"></img>')) %>% 
  arrange(-vote_average) %>% 
  top_n(10,wt = vote_average) %>% 
  #select(image, title, vote_count, vote_average) %>% 
  datatable(class = "nowrap hover row-border", escape = FALSE, options = list(dom = 't',scrollX = TRUE, autoWidth = TRUE))

```

Ahora, determinarás las 10 películas más votadas. Para esto, utilizarás las columnas "vote_average", "vote_count" para obtener los top y columnas adicionales para mostrar más información, como "revenue", "popularity" y "budget". Asegúrate que la tabla tenga pestañas que ayuden a ordenar los datos.

## 16. ¿Cuál es la película qu eha recibido más calificaciones?

```{r}
Mdata %>% 
  #mutate(image = paste0('<img src="', small_image_url, '"></img>')) %>% 
  arrange(-vote_count) %>% 
  top_n(10,wt = vote_count) %>% 
  #select(image, title, vote_count, vote_average) %>% 
  datatable(class = "nowrap hover row-border", escape = FALSE, options = list(dom = 't',scrollX = TRUE, autoWidth = TRUE))
```

## 17. Del top 10 anterior, ¿Cuáles son las películas con mejor calificación promedio? Puedes utilizar las pestañas de ordenamiento de tu tabla o modificar el código.
### The Dark Knight
### The Fight Club


# Modelo de sistema de recomendación (Recommenderlab)

Construye un sistema de recomendación con base en los datos proporcionados. Para realizarlo, sigue las instrucciones que se encuentran en la plataforma:

## 18. Convierte el dataframe "imdb_ratings" a una matriz dispersa. Para ello, te recomendamos utilizar las siguientes líneas de código:

```{r}
### 1. Obten los identificadores de las filas y las columnas de la matriz dispersa

dimension_names <- list( userId= sort(unique(Ratings$userId)), 
            movieId = sort(unique(Ratings$movieId)))
```


```{r}
### 2. Genera la matriz dispersa:

ratingmat <- spread(select(Ratings, 
            userId,
            movieId,
            rating),
            movieId,
            rating) %>% select(-userId)

```

```{r}
### 3. Deberás convertir la matriz para optimizar el proceso y ocupar menos memoria RAM de tu PC. Te proporcionamos el código para que lo utilices.

ratingmat <- as.matrix(ratingmat)
dimnames(ratingmat) <- dimension_names
ratingmat[1:5, 1:5]
dim(ratingmat)

ratingmat0 <- ratingmat
ratingmat0[is.na(ratingmat0)] <- 0
sparse_ratings <- as(ratingmat0, "sparseMatrix")
rm(ratingmat0)
gc()
```


## 19. Genera el motor de recomendación utilizando Recommenderlab. Recuerda utilizar la estructura que requiere Recommenderlab:

```{r}
real_ratings <- new("realRatingMatrix", data = sparse_ratings)
real_ratings
```

## 20. Genera el modelo de recomendación

```{r}
model <- Recommender(real_ratings, method = "UBCF", param = list(method = "pearson", nn = 6))
```

## 21. Realiza predicciones utilizando las siguientes instrucciones:
```{r}
#prediction <- predict(model, real_ratings[current_user, ], type = "Ratings")
```


## 22. ¿Cuál es el top 3 de películas del usuario 21?
### Leon: The Professional
### Dawn of the Dead
### Interview with the Vampire

```{r}
current_user <- 21
prediction <- predict(model, real_ratings[current_user, ], type = "ratings")

imdb_metadata$id<- as.numeric(Mdata$id)

as(prediction, 'data.frame') %>% 
        		arrange(-rating) %>% .[1:3,] %>% 
  				mutate(movieId = as.numeric(as.character(item))) %>% 
  				left_join(select(Mdata, title, id), by = c("movieId" = "id")) %>% 
  				select(-item) %>% 
  				datatable(class = "nowrap hover row-border", escape = FALSE, options = list(dom = 't',scrollX = TRUE, autoWidth = TRUE))  

#NO ENCONTRE LAS PELICULAS QUE ME DABAN DE OPCION EN Chekpoint1 para el usuario 21
```

## 23. ¿Cuál es el top 3 de películas del usuario 124?
### Bridge to Terabithia
### Big Fish
### Silent Hill

```{r}
current_user <- 124
prediction <- predict(model, real_ratings[current_user, ], type = "ratings")

imdb_metadata$id<- as.numeric(Mdata$id)

as(prediction, 'data.frame') %>% 
        		arrange(-rating) %>% .[1:3,] %>% 
  				mutate(movieId = as.numeric(as.character(item))) %>% 
  				left_join(select(Mdata, title, id), by = c("movieId" = "id")) %>% 
  				select(-item) %>% 
  				datatable(class = "nowrap hover row-border", escape = FALSE, options = list(dom = 't',scrollX = TRUE, autoWidth = TRUE))  
```

## 24. ¿Cuál es el top 1 de películas del usuario 237?
### Kill Bill: Vol. 2

```{r}
current_user <- 237
prediction <- predict(model, real_ratings[current_user, ], type = "ratings")

imdb_metadata$id<- as.numeric(Mdata$id)

as(prediction, 'data.frame') %>% 
        		arrange(-rating) %>% .[1:2,] %>% 
  				mutate(movieId = as.numeric(as.character(item))) %>% 
  				left_join(select(Mdata, title, id), by = c("movieId" = "id")) %>% 
  				select(-item) %>% 
  				datatable(class = "nowrap hover row-border", escape = FALSE, options = list(dom = 't',scrollX = TRUE, autoWidth = TRUE))  
```

## 25. Guarta tu archivo .Rmd, agrégalo a una carpeta comprimida y súbelo a la plataforma de edX.





